臺灣高等法院民事裁定
111年度聲字第161號
聲  請  人  愛樹科技股份有限公司

法定代理人  張鴻欣  
                      送達地址：臺北市○○區○○○路0段000號00樓
上列聲請人與相對人金車股份有限公司間清償債務事件（107年
度重上字第890號），聲請交付法庭錄音光碟，本院裁定如下： 
    主  文
准交付聲請人本院一○七年度重上字第八九○號清償債務事件之民
國一百一十一年三月二十二日之法庭錄音光碟。
聲請人就第一項所示錄音光碟內容，不得散布、公開播送，或為
非正當目的使用。
聲請費用由聲請人負擔。
    理  由
一、聲請意旨略以：本院民國111年3月22日言詞辯論筆錄，就被
    上訴人兼追加被告訴訟代理人劉輝堂當庭所述「本案應為清
    償七億求償三億元」、「這個結果在上訴的黃若美法官」、
    「問題沒有人要買」、「我把所有財產賣掉去支撐愛物」及
    多次提到「李添財沒有出庭」等語之記載略有疏漏，致影響
    其陳述之含義，對聲請人之攻擊防禦有重大影響，若無法更
    正，恐有影響本件判決之虞，爰聲請自費交付上開期日之法
    庭錄音光碟等語。
二、按卷內文書除涉及當事人或第三人隱私或業務秘密，如准許
    閱覽、抄錄或攝影，有足致其受重大損害之虞，或其他依法
    令得不予許可或限制聲請閱覽、抄錄或攝影卷內文書，或涉
    及國家機密或其他依法令應予保密之事項者，法院得不予許
    可或限制交付法庭錄音或錄影內容外，當事人及依法得聲請
    閱覽卷宗之人，因主張或維護其法律上利益，得於開庭翌日
    起至裁判確定後6個月內，繳納費用聲請法院許可交付法庭
    錄音或錄影內容，觀諸法院組織法第90條之1第1、2、3項、
    民事訴訟法第242條第3項等規定即明。又所謂主張或維護法
    律上利益者，舉凡核對更正筆錄、他案訴訟所需，或認法院
    指揮訴訟方式對其訴訟權益有影響之虞，欲用以保障其法律
    上利益等，均屬之（法庭錄音錄影及其利用保存辦法第8條
    之修正說明參照）。
三、經查，聲請人以本件清償債務事件於111年3月22日之言詞辯
    論筆錄，就劉輝堂上開陳述之記載略有疏漏，致影響其陳述
    之含義，為維護其法律上權利為由聲請交付法庭錄音，堪認
    已敘明理由，且上開筆錄亦無涉及國家機密或其他依法令應
    予保密之事項，或涉及當事人或第三人隱私或業務秘密，自
    不得不予准許或限制，聲請人為當事人，其聲請交付本件清
    償債務事件之111年3月22日法庭錄音光碟，依上說明，應予
    准許。惟聲請人依法就取得之法庭數位錄音光碟內容，不得
    散布、公開播送，或為非正當目的使用，併予諭知如主文第
    2項所示，以促其注意遵守。
四、爰裁定如主文。 　　
中　　華　　民　　國　　111 　年　　4 　　月　　11　　日
                  民事第六庭    
                      審判長法  官  周美雲
                            法  官  古振暉
                            法  官  江春瑩
正本係照原本作成。
不得抗告。
中　　華　　民　　國　　111 　年　　4 　　月　　11　　日

  　　　　　　　　　　　　  書記官  學妍伶